最  高  行  政  法  院  裁  定
110年度抗字第312號
抗  告  人  陳佳森                                      

上列抗告人因與相對人桃園市平鎮區公所間拆遷補償事件，對於
中華民國110年8月17日臺北高等行政法院110年度再字第19號裁
定，提起抗告，本院裁定如下︰
　　主  文
抗告駁回。
抗告訴訟費用由抗告人負擔。
　　理  由
一、按抗告法院認抗告為不合法或無理由者，應為駁回抗告之裁
    定。
二、抗告人前因拆遷補償事件，向臺北高等行政法院（下稱原審
    ）提起行政訴訟，經原審99年度訴字第2018號判決（下稱原
    審確定判決）駁回，抗告人不服提起上訴，亦經本院100年
    度裁字第908號裁定駁回其上訴而告確定。嗣抗告人先後兩
    次對原審確定判決提起再審之訴，最後一次經原審以102年
    度再字第91號裁定駁回，並經本院103年度裁字第1045號裁
    定駁回其抗告後，抗告人多次對原審102年度再字第91號裁
    定聲請再審，均經原審裁定駁回。最近一次係抗告人對原審
    108年度再字第3號裁定(即原確定裁定)不服，抗告後業經本
    院109年度裁字第527號裁定駁回確定，抗告人遂對原確定裁
    定聲請再審，經原審110年度再字第19號裁定（下稱原裁定
    ）駁回其再審之聲請後，遂提起本件抗告。
三、原裁定略以：抗告人與另案相對人內政部間之土地徵收事件
    ，前經原審103年度訴字第1352號裁定駁回抗告人之訴，並
    經本院104年度裁字第1055號裁定駁回抗告而確定；抗告人
    仍不服，先後多次聲請再審，最近一次對原審107年度再字
    第58號裁定聲請再審，經原審109年度再字第25號裁定駁回
    聲請，抗告人不服提起抗告，經本院109年度抗字第395號裁
    定駁回抗告確定。由此可知，本院109年度抗字第395號裁定
    與原確定裁定分屬標的不同之二事件，並無原確定裁定基礎
    之其他裁判或行政處分因本院109年度抗字第395號裁定變更
    情事，核與行政訴訟法第273條第1項第11款之再審事由不符
    ，抗告人據此規定聲請再審為無理由，因而裁定駁回。
四、抗告意旨略謂：相對人依桃園縣興辦公共設施拆遷建築改良
    物補償自治條例第11條第1項第3款（下稱系爭規定）前段規
    定，認抗告人對改制前桃園縣○○市○○段0000、0000地號土地
    上建物有拆除之權利義務，卻因鄰房未拆除而否准補償，惟
    內政部拒絕確認土地徵收條例對拆遷的定義，且就系爭規定
    後段對拆遷之定義為「不再居住」拒絕函告無效。又原審確
    定判決與原審103年度訴字第1352號裁定對系爭規定是否有
    自行拆除之權利義務理由互相矛盾。抗告人自行拆除建物實
    際上窒礙難行，相對人卻否准補償。原審確定判決及原審10
    3年度訴字第1352號裁定已因本院109年度抗字第395號裁定
    變更而動搖，可知原裁定顯有錯誤云云。
五、本院按：
  ㈠行政訴訟法第273條第1項第11款所稱「為判決基礎之民事或
    刑事判決及其他裁判或行政處分，依其後之確定裁判或行政
    處分已變更者」，係指原確定判決係以該等裁判或行政處分
    為裁判基礎，而該等裁判或行政處分已因其後確定之裁判或
    行政處分有所變更，致使原確定判決之基礎發生動搖者而言
    。如其他裁判或行政處分非為原確定判決之基礎者，自不得
    依該款規定提起再審之訴。　　
  ㈡抗告人主張原審確定判決及原審103年度訴字第1352號裁定已
    因本院109年度抗字第395號裁定變更而動搖，而有行政訴訟
    法第273條第1項第11款規定之事由。惟查，原審確定判決係
    認抗告人不符領取建築物自動拆除獎助金等申請要件，因而
    駁回抗告人起訴之判決，並經本院100年度裁字第908號裁定
    駁回其上訴而確定；抗告人仍不服，曾先後多次聲請再審，
    其最近一次對之聲請再審，分別由原確定裁定及本院109年
    度裁字第527號裁定駁回其聲請及抗告；至於本院109年度抗
    字第395號裁定之緣由，則是抗告人對其與內政部間之土地
    徵收事件，經原審103年度訴字第1352號裁定駁回其訴，並
    經本院104年度裁字第1055號裁定駁回其抗告而確定；抗告
    人仍不服，先後多次聲請再審，而由原審以109年度再字第2
    5號裁定對抗告人最近一次聲請再審駁回其聲請，復經本院1
    09年度抗字第395號裁定駁回其抗告。由此可知，本院109年
    度抗字第395號裁定與原確定裁定分屬標的不同之二事件，
    並無原確定裁定基礎之其他裁判或行政處分因本院109年度
    抗字第395號裁定變更情事，核與行政訴訟法第273條第1項
    第11款之再審事由不符，抗告人據此規定聲請再審，爲無理
    由。原裁定駁回抗告人之再審聲請，並無不合。抗告人猶執
    前詞，主張原確定裁定已因本院109年度抗字第395號裁定變
    更而動搖云云，洵不足採，其抗告難認有理由，應予駁回。
六、據上論結，本件抗告為無理由。依行政訴訟法第104條、民
    事訴訟法第95條、第78條，裁定如主文。
中　　華　　民　　國　　111 　年　　3 　　月　　29　　日
                    最高行政法院第二庭
                        審判長法官  吳　東　都
　　　　　　　　　　　　      法官  洪  慕  芳　
                              法官　陳　秀　媖
                              法官　林　妙　黛
                              法官　王　俊　雄

以  上  正  本  證  明  與  原  本  無  異
中　　華　　民　　國　　111 　年　　3 　　月　　29　　日
　　　　　　　　　　　　　　　書記官　張  玉  純